Alexis Escobales García

Web Developer

💌 alexisescobales@gmail.com 🤳 +34630156153 👂 Calle pluton, 08035 Barcelona

Perfil

Desarrollador web con experiencia en diversos proyectos. Durante este tiempo, he adquirido un sólido dominio de tecnologías clave como HTML/CSS/JS/PHP, así como experiencia en el uso de frameworks populares como Vue y Laravel. Me destaco por mi habilidad para trabajar tanto de forma independiente como en equipo, colaborando eficazmente con diseñadores, desarrolladores y otros profesionales para lograr resultados sobresalientes.

Formación

CFGS (Desarrollo De Aplicaciones Web) sep 2021 - oct 2024

Centre d'estudis Politècnics, Barcelona

CFGM (Sistemas microinformáticos y sep 2019 - jul 2021

redes)

Institut Tecnològic de Barcelona, Barcelona

ESO (Educación Secundaria Obligatoria) sep 2016 - jun 2019

ESO (Educación Secundaria Obligatoria), Barcelona

Experiencia

Web Master may 2024 - oct 2024

IndianWebs

Consultoría Web

nov 2023 - dic 2023 Dependiente Supermercado

EL CORTE INGLES, S.A

Dependiente Zona Textil jul 2023 - sep 2023

EL CORTE INGLES, S.A

dic 2022 - mar 2023 Promotor De Ventas

Grupo Constant

Campaña de ventas en navidad

Ayudante (Panaderia/Cafeteria) feb 2022 - abr 2022

Tot d'Avui

Idiomas

■ Español (Nativo) Catalan (Nativo)

■ Ingles (Intermedio)

Portfolio

alexisescobales.github.io

Competencias

Autonomía:

Capacidad para trabajar de manera autónoma al liderar un proyecto web en solitario durante mi experiencia en CFGM.

Meticuloso:

Siempre me esfuerzo por realizar mis acciones con atención al detalle, evitando hacer las cosas de forma improvisada.

Adaptabilidad: Destaco por mi capacidad para adaptarme rápidamente a nuevas tecnologías en el campo del desarrollo web.

Habilidades

- HTML
- CSS/Bootstrap
- JavaScript
- Vue.js
- PHP
- Laravel
- MySQL Workbench
- Wordpress
- Figma
- Jira